最高法院民事裁定　　　　　　　一○○年度台抗字第三一一號
再 抗告 人　柏泓媒體股份有限公司
法定代理人　柴慧齡
訴訟代理人　郭雨嵐律師
　　　　　　林翰緯律師
　　　　　　沈宗原律師
上列再抗告人因與相對人台北市政府間請求給付權利金事件，對
於中華民國九十九年十二月三十日台灣高等法院裁定（九十九年
度抗字第一八七五號），提起再抗告，本院裁定如下：
    主  文
再抗告駁回。
再抗告訴訟費用由再抗告人負擔。
    理  由
按對於抗告法院所為抗告有無理由之裁定再為抗告，僅得以其適
用法規顯有錯誤為理由，此觀民事訴訟法第四百八十六條第四項
之規定自明。又所謂適用法規顯有錯誤，係指原法院就其取捨證
據所確定之事實適用法規顯有錯誤而言，不包括認定事實不當或
漏未調查證據之情形在內。本件原法院以：系爭契約之一造固係
行政機關即相對人台北市政府，惟查系爭契約乃由兩造之意思所
定，且其約定之權利義務內容大致為：（一）相對人就其所管理
之街道家具，委請再抗告人設計及設置，並營運管理；（二）再
抗告人依相對人之指示提出街道家具之設計，在相對人提供之市
區內十三條主要道路之特定地點設置家具，並就所設置之家具及
其相關設施，以善良管理人之注意義務，負責清潔、管理及維護
，如有毀損，應予修繕或拆除重新設置；（三）再抗告人得在上
開所有街道家具上設置廣告，經營廣告之業務，並收取廣告收入
；（四）再抗告人應給付開發權利金、營運權利金予相對人；（
五）在契約終止、解除、有效期間屆滿前，再抗告人就所設置之
家具得行使所有權能，但契約終止、解除、有效期間屆滿後，應
將上開家具所有權移轉予相對人。堪認其性質均不超出民法債各
有關工作物之定作承攬、一定事務之委任及土地使用借貸契約之
契約型態，且系爭契約並未約定再抗告人須對相對人負擔任何公
法上義務，亦無關於再抗告人得主張何種公法上權利，故再抗告
人依系爭契約所得行使之權利義務乃一般私契約所生之權利義務
。而相對人對再抗告人所得主張亦僅依系爭契約所約定之給付內
容，並無其他公法上權利義務可直接對再抗告人行使。故系爭契
約乃私法上之契約，並非公法上之行政契約。台灣台北地方法院
就兩造因系爭契約所提起之訴訟事件有管轄權等語，核無適用法
規顯有錯誤。至再抗告意旨所指各節，不合民事訴訟法第四百八
十六條第四項之規定，自難謂為合法。
據上論結，本件再抗告為不合法。依民事訴訟法第四百九十五條
之一第二項、第四百八十一條、第四百四十四條第一項、第九十
五條、第七十八條，裁定如主文。
中    華    民    國  一○○  年    四    月  二十一  日
                      最高法院民事第三庭
                          審判長法官  劉  延  村  
                                法官  許  澍  林  
                                法官  黃  秀  得  
                                法官  魏  大  喨  
                                法官  沈  方  維  
本件正本證明與原本無異
                                      書  記  官  
中    華    民    國  一○○  年    五    月    三    日
                                                      Ｅ